臺灣臺北地方法院簡易民事判決
111年度北簡字第9887號
原      告  鄭淑君
訴訟代理人  陳郁婷律師
複  代理人  林哲丞律師
被      告  陳建銘

上列當事人間請求損害賠償事件，經本院刑事庭裁定移送前來（
111年度審附民字第197號），本院於民國111年8月29日言詞辯論
終結，判決如下：
    主      文
被告應給付原告新臺幣壹佰叁拾伍萬元，及自民國一百一十年十
一月十一日起至清償日止，按年息百分之五計算之利息。
訴訟費用由被告負擔。
本判決得假執行。但被告如以新臺幣壹佰叁拾伍萬元為原告預供
擔保，得免為假執行。
    事實及理由
一、本件被告經合法通知，未於言詞辯論期日到場，核無民事訴
    訟法第386條各款所列情事，爰依原告聲請，由其一造辯論
    而為判決。
二、原告主張：被告與真實姓名年籍均不詳之多名成年人於民國
    109年9月起共組詐騙集團，擔任取款車手之角色，每次可分
    得取款金額3％之報酬；被告與該詐騙集團成員共同意圖為自
    己不法之所有，基於3人以上、冒用公務員名義共同為詐欺取
    財及洗錢之犯意聯絡，先由集團內真實姓名年籍不詳之成員，
    於109年9月22日下午2時許，偽以健保署人員、臺北信義分
    局蔡隊長、檢察官周文清等公務員之名義電聯原告，佯稱原
    告需提領款項以提供分案調查、避免帳戶遭到凍結為由，以
    此方式施用詐術，使原告誤信為真而陷於錯誤，依指示於翌
    日即109年9月23日上午11時16分、11時38分許前往苗栗縣苗
    栗市北苗農會及苗栗市第一銀行分別提領新臺幣（下同）35
    萬元及100萬元，共計135萬元，被告則依集團成員指示於同
    日上午11時40分至中午12時15分時許，前往苗栗市玉興街與
    為民街口公園，收取告依其集團成員指示交付之現金135萬
    元，被告再依集團成員指示，將上揭收得之贓款送往臺北車
    站交予年籍不詳之男性成員，以繳回詐騙集團，藉此賺取不
    法報酬，使原告因此而受有損害，爰起訴請求被告賠償損害
    等語。並聲明：被告應給付原告135萬元，及自起訴狀繕本
    送達翌日起至清償日止，按年息5%計算之利息。
三、被告則未於言詞辯論期日到場，亦未就原告主張之事實提出
    書狀作何聲明陳述。
四、得心證之理由：
  ㈠被告與真實姓名年籍均不詳之多名成年人於109年9月起共組
    詐騙集團，擔任取款車手之角色，每次可分得取款金額3％之
    報酬；被告與該詐騙集團成員共同意圖為自己不法之所有，
    基於3人以上、冒用公務員名義共同為詐欺取財及洗錢之犯
    意聯絡，先由集團內真實姓名年籍不詳之成員，於109年9月22
    日下午2時許，偽以健保署人員、臺北信義分局蔡隊長、檢
    察官周文清等公務員之名義電聯原告，佯稱原告需提領款項
    以提供分案調查、避免帳戶遭到凍結為由，以此方式施用詐
    術，使原告誤信為真而陷於錯誤，依指示於翌日即109年9月
    23日上午11時16分、11時38分許前往苗栗縣苗栗市北苗農會
    及苗栗市第一銀行分別提領35萬元及100萬元，共計135萬元
    ，被告則依集團成員指示於同日上午11時40分至中午12時15
    分時許，前往苗栗市玉興街與為民街口公園，收取告依其集
    團成員指示交付之現金135萬元，被告再依集團成員指示，
    將上揭收得之贓款送往臺北車站交予年籍不詳之男性成員，
    以繳回詐騙集團，藉此賺取不法報酬，使原告因此而受有損
    害；被告前揭行為，業經本院111年度審簡字第413、414、4
    15、418號刑事簡易判決以被告犯三人以上共同冒用公務員
    名義詐欺取財罪，處有期徒刑6月，應執行有期徒刑9月，緩
    刑5年等情，有本院前開刑事判決及臺灣苗栗地方檢察署110
    年度偵字第2779號檢察官起訴書在卷可稽（見本院卷第13頁
    至第24頁、第35頁至第39頁），原告對此並不爭執（見本院
    卷第132頁），而被告對於原告主張之事實，已於相當時期
    受合法之通知，未於言詞辯論期日到場，亦未提出書狀爭執
    ，依民事訴訟法第280條第3項前段準用同條第1項規定，視
    同自認，可信原告之主張為真實。
  ㈡按因故意或過失，不法侵害他人權利者，負損害賠償責任，
    民法第184條第1項前段定有明文。原告起訴主張被告犯三人
    以上共同冒用公務員名義詐欺取財罪，致原告受有損害等事
    實，已如前述，又被告前揭刑事判決業經臺灣嘉義地方法院
    111年度撤緩字第56號刑事裁定撤銷其緩刑宣告，亦有前揭
    裁定存卷可參（見本院卷第127頁至第128頁），是原告因被
    告前揭行為請求其賠償135萬元之損害，應屬有據。準此，
    原告就其所受之前述損害，起訴請求被告給付135萬元，於
    法相符，應予准許。
　㈢給付無確定期限者，債務人於債權人得請求給付時，經其催
    告而未為給付，自受催告時起，負遲延責任；其經債權人起
    訴而送達訴狀，或依督促程序送達支付命令，或為其他相類
    之行為者，與催告有同一之效力；遲延之債務，以支付金錢
    為標的者，債權人得請求依法定利率計算之遲延利息；應付
    利息之債務，其利率未經約定，亦無法律可據者，週年利率
    為5%，民法第229條第2項、第233條第1項前段及第203條分
    別定有明文。本件係屬侵權行為損害賠償之債，自屬無確定
    期限者，又係以支付金錢為標的，依前揭法律規定，原告請
    求被告給付自刑事附帶民事訴訟起訴狀繕本送達翌日即110
    年11月11日（見臺灣苗栗地方法院110年度附民字第216號卷
    第11頁）起至清償日止，按年息5%計算之遲延利息，於法自
    屬有據。
五、綜上所述，原告請求被告給付135萬元，及自110年11月11日
    起至清償日止，按年息5%計算之利息，為有理由，應予准許
    。
六、本件係就民事訴訟法第427條第1項訴訟適用簡易程序所為被
    告敗訴之判決，依同法第389條第1項第3款規定，應依職權
    宣告假執行。並依同法第436條第2項適用第392條第2項規定
    ，依職權宣告被告如預供擔保，得免為假執行。
七、訴訟費用負擔之依據：民事訴訟法第78條。
八、本件係刑事附帶民事訴訟，由合議庭裁定移送民事庭之事件
    ，依刑事訴訟法第504條第2項規定，免納裁判費，目前亦無
    其他訴訟費用支出，本無確定訴訟費用額必要。惟仍依民事
    訴訟法第87條第1項規定，諭知訴訟費用之負擔，以備將來
    如有訴訟費用發生時，得確定其負擔，併此說明。
中　　華　　民　　國　　111 　年　　8 　　月　　31　　日
                  臺北簡易庭    法  官  詹慶堂
上列正本係照原本作成。
如不服本判決，應於判決送達後20日內向本院提出上訴狀（須按
他造當事人之人數附繕本）。如委任律師提起上訴者，應一併繳
納上訴審裁判費。
中　　華　　民　　國　　111 　年　　8 　　月　　31　　日
                                書記官  馬正道